# 其他应收款账龄问题

提问人：渐渐懂得 时间：2017-03-24 17:07:52
A企业借款给B企业，内部单位，AB为关联方。 2016 年借款到期， 2016 年续签借款合同，B公司未还款。上年年末账龄为1-2年，本年账龄是2-3年还是一年以内？ 本人认为为2-3年，如果有相关文件能够帮我解答问题，麻烦各位老师，发我个名字，我自己研究也可以。

回答人：chenyiwei
没有明确规定，但鉴于该借款合同续签实际上是原有债务的延续，且对方财务状况无根本变化，基于实质重于形式原则，账龄应延续计算。要注意一点：帐龄分析的目的是为了评价应收款项的可收回性。